Juan David Peralta

 $\label{eq:combia} Valledupar, Colombia \cdot \underline{www.linkedin.com/in/juan-david-peralta-fuentes-a7a944268} \quad +57\ 3152774623 \\ \underline{juadavidperaltafuentes@gmail.com}$

Más de 2 años de experiencia como Desarrollador de Software. Formé parte de equipos de desarrollo como backend en donde aporte con mis habilidades de comunicación asertiva y proactividad a llegar a objetivos específicos, como en Finance Flow, donde contribuí a la creación de un software bancario que optimizó en un 15% el tiempo de cálculo de préstamos, tanto realizados como en proceso. Además, cuento con experiencia en el liderazgo de equipos de trabajo, coordinando tareas y fomentando la colaboración para alcanzar objetivos de manera eficiente.

EXPERIENCIA

FinanceFlow Valledupar,Colombia

Desarrollador Backend

Agosto 2024-Octubre 2024

- Desarrollé junto a mi equipo una aplicación versátil, fácil de manejar y con soluciones limpias, con herramientas que permiten que los usuarios evalúen sus préstamos y aceleren sus pagos.
- Contribuí a la implementación de una base de datos en la nube para centralizar la información del producto, optimizando la velocidad de los procesos y reduciendo errores operativos.
- Desarrollamos la aplicación con la infraestructura de arquitectura limpia para tener mejor lectura de código.
- Optimice los procesos transaccionales entre los clientes utilizando varias técnicas para facilitar los movimientos dentro de la aplicación.

DevelopWork Valledupar,Colombia

Desarrollador Backend

Febrero 2024–Junio 2024

- Integre sockets para mantener una comunicación ágil y constante entre el personal administrativo y los trabajadores.
- Optimice los tiempos de respuesta ante problemas mecánicos en la entidad privada en un 30%, reduciendo el tiempo de inactividad durante cada mantenimiento y agilizando las revisiones necesarias.
- Implemente un sistema descentralizado basado en una infraestructura de microservicios, permitiendo aislar y gestionar de manera independiente los diferentes procesos, lo que mejoró la escalabilidad, flexibilidad y mantenibilidad del sistema.

Monitoreo Financiero Valledupar, Colombia

Desarrollador Backend

Sep 2023-Dic 2023

- Construí junto a mi equipo de trabajo un software que permite ser herramienta para el análisis financiero de cada país (Colombia).
- Utilice sistemas multihilos para predecir automáticamente las acciones más relevantes del mercado en tiempo real y monitorear simultáneamente la cotización del dólar.

EDUCACIÓN

UNIVERSIDAD POPULAR DEL CESAR

Valledupar, Colombia

Ingeniería de sistemas

Febrero 2021 - Actual

SKILLS ADICIONALES

- Mi atención al detalle y proactividad me permitieron identificar y corregir errores antes de generar algún retraso.
- Comunicó de manera efectiva mis ideas mejorando la identificación de errores con el equipo.
- Nativo en Español. Inglés Básico.